【裁判字號】    89,上易,2835
【裁判日期】    900222
【裁判案由】    竊盜
【裁判全文】
臺灣高等法院臺中分院刑事判決                  八十九年度上易字第二八三五號
    上  訴  人  臺灣臺中地方法院檢察署檢察官
    被      告  丁○○
右上訴人因被告竊盜案件，不服臺灣臺中地方法院八十九年度易字第二三九二號中華
民國八十九年十月三十一日第一審判決（起訴案號：臺灣臺中地方法院檢察署八十九
年度偵字第六八七○、一○九三一號），提起上訴，本院判決如左：
      主  文
原判決撤銷。
丁○○連續竊盜，處有期徒刑陸月，如易科罰金，以參佰元折算壹日。扣案鑰匙壹支
，沒收。
      事  實
一、丁○○意圖為自己不法之所有，基於概括之犯意，連續於民國八十九年二月八日
    晚上二十時許，在台中市○區○○○路七五八號前，竊取丙○○所有之車牌號碼
    ＪＩ－一七五八號自用小客車，作為平日之交通工具，嗣於八十九年三月七日，
    丁○○駕駛前揭汽車搭載不知情之友人吳英銓，行經台中縣霧峰鄉坑口村八一號
    前時，為警當場查獲。復於八十九年四月五日晚上二十時（起訴書誤載為二月七
    日凌晨二時五十分）許，在台中市○區○○路、錦南街口，竊取戊○○所有之車
    牌號碼ＪＧ－九四七六號自用小客車後，供己使用，經警於八十九年四月二十四
    日清晨五時許，在台中縣大里市○○路○段青年中學旁空地，發現丁○○睡於該
    車上，經警查獲，並扣得丁○○所有供竊盜所用之鑰匙一支。
二、案經台中縣警察局霧峰分局報請台灣台中地方法院檢察署檢察官偵查起訴。
      理  由
一、被告丁○○未於本院言詞辯論期日到場，其在本院調查中矢口否認有竊盜犯行，
    辯稱：我不知道這輛車（指ＪＩ－一七五八號自用小客車）是贓車，車子是「大
    頭」的一個朋友借我的，他住哪裡我不知道，只知道他在干城車站那裡做生意，
    借車的時候甲○○不在場。當時和我太太吵架，我就跑出去，當時「大頭」看到
    我在淋雨，就把車子借我，我想說先在裡面睡覺，我總共借了三次，只有幾天而
    已，就是被查獲那幾天，我確實不知道那是贓車，因為有行車執照，鑰匙也是整
    串的。發生第一件事情的時候，我和我太太溝通好之後，我想說把工作先辭掉，
    然後再專心找「大頭」，結果和我太太也是因為這件事情鬧得很不愉快，後來身
    上沒有錢，又很累，想說找個地方躲雨，後來因為很累，就睡著了，當時車門（
    指ＪＧ－九四七六號自用小客車）也是打開的云云。惟查ＪＩ－一七五八號自用
    小客車係丙○○所有，ＪＧ－九四七六號自用小客車係戊○○所有，分別於前揭
    時地失竊之事實，分據被害人丙○○及戊○○之岳父郭宗雄於警訊時指述明確，
    復有贓物認領保管單、照片、車輛竊盜、車牌失竊個別查詢報表－查詢車輛認可
    資料附卷足憑。而被告於迭次偵審中均稱「大頭」者，姓名不詳、其與「大頭」
    者並無交情，亦無法聯絡，則「大頭」者豈有輕易將ＪＧ－九四七六號自用小客
    車借予被告之理？況且被告供稱被警查獲時，該車上置有雨衣、安全帽、睡袋等
    物，均為其所有等情，可見該車已為被告使用多日。又被告所辯找地方躲雨，竟
    然在失竊之ＪＧ－九四七六號自用小客車上睡覺，且該車上電門發現一把可發動
    之鑰匙，並有被告所有之行動電話、充電器及內衣褲等，亦據警員製作報告書附
    卷足憑。參以被告前後兩次均係持有贓車中被警查獲，若非被告竊取，豈有如此
    巧合之理？可見被告所辯均違常情，顯係事後卸責之詞，不足採信。本件事證明
    確，被告犯行堪以認定。
二、核被告所為，係犯刑法第三百二十條第一項之竊盜罪。其多次犯行，時間緊接，
    犯罪手法及構成要件均相同，顯係基於概括犯意反覆為之，應依連續犯之規定論
    以一罪，並加重其刑。經查刑法第四十一條於九十年一月十日修正公布，被告行
    為後法律有變更，應依刑法第二條第一項前段，適用裁判時之法律。本件原審遽
    以被告之犯罪不能證明，諭知被告無罪之判決，顯有違誤。檢察官上訴指摘原判
    決不當，為有理由，應由本院將原判決撤銷改判。爰審酌被告犯罪之動機、目的
    、手段、所生損害及犯罪後之態度等一切情狀，量處如主文第二項所示之刑，並
    諭知易科罰金之折算標準。扣案之鑰匙一支為被告所有供犯罪所用之物，應依法
    宣告沒收。
三、被告經合法傳喚，無正當理由不到庭，爰不待其陳述，逕行判決。
據上論結，應依刑事訴訟法第三百六十九條第一項前段、第三百六十四條、第二百九
十九條第一項前段、第三百七十一條，刑法第五十六條、第三百二十條第一項、第四
十一條、第三十八條第一項第二款、第二條第一項前段，罰金罰鍰提高標準條例第一
條前段、第二條，判決如主文。
本案經檢察官乙○○到庭執行職務。
中      華      民      國    九十    年    二    月      二十二      日
                      臺灣高等法院臺中分院刑事第五庭
                                    審判長法  官  袁  從  楨
                                          法  官  姚  勳  昌
                                          法  官  郭  同  奇
右正本證明與原本無異。
不得上訴。
                                          書記官  康  孝  慈
中      華      民      國    九十      年      二      月   二十二     日
附錄本案論罪科刑法條
刑法第三百二十條第一項
  意圖為自己或第三人不法之所有，而竊取他人之動產者，為竊盜罪，處五年以下有
  期徒刑、拘役或五百元以下罰金。
                                                                        Ｋ


司法院資訊處製作；財團法人民間司法改革基金會備份。
